【裁判字號】    98,裁,1263
【裁判日期】    980521
【裁判案由】    虛報進口貨物
【裁判全文】
最  高  行  政  法  院  裁  定
                                      98年度裁字第1263號
上  訴  人  呈鎂國際有限公司
代  表  人  甲○○
被 上訴 人  財政部高雄關稅局
代  表  人  蔡秋吉
上列當事人間虛報進口貨物事件，上訴人對於中華民國98年1月8
日高雄高等行政法院97年度訴字第687號判決，提起上訴，本院
裁定如下：
    主  文
上訴駁回。
上訴審訴訟費用由上訴人負擔。
    理  由
一、按對於高等行政法院判決之上訴，非以其違背法令為理由，
    不得為之，行政訴訟法第242條定有明文。依同法第243條第
    1項規定，判決不適用法規或適用不當者，為違背法令；而
    判決有同條第2項所列各款情形之一者，為當然違背法令。
    是當事人對於高等行政法院判決上訴，如依行政訴訟法第24
    3條第1項規定，以高等行政法院判決有不適用法規或適用不
    當為理由時，其上訴狀或理由書應有具體之指摘，並揭示該
    法規之條項或其內容；若係成文法以外之法則，應揭示該法
    則之旨趣，倘為司法院解釋或本院之判例，則應揭示該判解
    之字號或其內容。如以行政訴訟法第243條第2項所列各款情
    形為理由時，其上訴狀或理由書，應揭示合於該條項各款之
    事實。上訴狀或理由書如未依此項方法表明者，即難認為已
    對高等行政法院判決之違背法令有具體之指摘，其上訴自難
    認為合法。
二、上訴人於民國95年9月25日委由至淯報關股份有限公司向被
    上訴人所屬中興分局報運自中國大陸進口ENGINEERED STONE
    （人造石）乙批（下稱系爭貨物，進口報單：第BE/95/S198
    /1109號），涉嫌虛報進口貨物名稱，逃避管制之情事，被
    上訴人審酌貨物已放行等違章情節，乃依海關緝私條例第37
    條第3項轉據同條例第36條第1項及第3項規定，按財政部關
    稅總局驗估處簽復之價格FOB USD 13.924/PCE核算貨價後，
    處貨價2倍之罰鍰計新臺幣（下同）3,130,954元，並依海關
    緝私條例第44條、加值型及非加值型營業稅法（下稱營業稅
    法）第51條、貿易法第21條第1項及第2項規定，追徵所漏進
    口稅費計126,598元（包含進口稅81,458元、營業稅44,802
    元、推廣貿易服務費338元）。上訴人不服，遂循序提起行
    政訴訟，求為判決訴願決定、復查決定及原處分均撤銷，經
    原審法院判決駁回。
三、上訴人對於原審法院判決上訴，雖以該判決違背法令為由，
    惟核其上訴理由狀所載內容，係就原審取捨證據、認定事實
    之職權行使，所論斷：系爭貨物經送請國立成功大學鑑定，
    經該校95年10月19日第1次鑑定結果：「1.熱分析鑑定（I
    ）：本件樣品加溫至1,200℃過程，無明顯吸熱、放熱反應
    ，判斷並無水泥或樹脂類膠結物存在，與檢附資料人造石定
    義不相符。2.熱分析鑑定（II）：本件樣品經1,200℃測試
    ，無重量損失，原始燒結溫度應高於1,200℃。3.本件BE/95
    /S198/1109號樣品並非混合擠壓成型，較接近熔融結晶化產
    品，其成分經EDX化學分析與瓷磚接近。」及95年11月10日
    第2次鑑定結果：「本件BE/95/S198/1109號樣品，經由光學
    顯微鏡觀察顯微結構，樣品平均晶粒徑約4mm，其背面未拋
    光面呈透明且略微起伏，應為全瓷化瓷磚。」。其後，被上
    訴人檢具上訴人所提供之國立臺北科技大學與石材暨資源研
    發中心之鑑定報告再請國立成功大學複核系爭貨物，據該校
    96年10月29日鑑覆：「審酌後商業名稱燒結型人造石亦可接
    受」「1.本件BE/95/S198/1109號樣品，經XRD結晶構造鑑定
    內含礦物相以石英為主成分，其背面未拋光面呈透明且略微
    起伏，屬陶瓷原料及類似燒結製程。2.鑑定結果為燒結型人
    造石材。」等語。被上訴人所屬中興分局復就上揭貨名間之
    差異再為查詢，復據該校確認其鑑定結果，就商業名稱所稱
    之「燒結型人造石材」與其鑑定來貨所認定之「全瓷化瓷磚
    」同義，亦有國立成功大學96年10月29日檢驗報告及97年11
    月11日覆函可稽。又無論其商業名稱如何，系爭貨物製程經
    鑑定結果既係經1,000℃左右高溫燒結製成，準此，被上訴
    人依系爭貨物經高溫焙燒之製程，而將系爭貨物歸列貨品分
    類號列第6907.90.00號「其他無釉之陶瓷舖面磚，貼面磚，
    無釉之陶瓷馬賽克立方體及類似品，不論有無褙裡者（已列
    入第6907.10目者除外）」項下，輸入規定「MWO」，屬尚未
    開放准許輸入之大陸物品，尚無違誤。至上訴人所提之國立
    臺北科技大學之鑑定報告，及石材暨資源研發中心之鑑定結
    果，亦與上訴人所稱系爭貨物僅係經原料混合攪拌逕以真空
    高壓成型所製成，未經高溫焙燒者不同；反而由後者就燒結
    型人造石之定義說明，更可證明系爭貨物乃經定型化高溫燒
    製之陶瓷製品無異，此2份鑑定報告不足作為有利上訴人之
    證明。又本件事證已臻明確，上訴人請求將系爭貨物及其取
    自榮冠公司之特殊原料配方送請其他機關鑑定，核無必要等
    ，指摘其為不當，並就原審已論斷者，泛言未論斷、不備理
    由，而非具體表明合於不適用法規、適用法規不當、或行政
    訴訟法第243條第2項所列各款之情形，難認對該判決之如何
    違背法令已有具體之指摘。依首揭說明，應認其上訴為不合
    法。
四、據上論結，本件上訴為不合法。依行政訴訟法第249條第1項
    前段、第104條、民事訴訟法第95條、第78條，裁定如主文
    。
中    華    民    國    98    年    5     月    21    日
                    最高行政法院第五庭
                        審判長法官  黃  璽  君
                              法官  曹  瑞  卿
                              法官  鄭  忠  仁
                              法官  黃  本  仁
                              法官  吳  東  都
以  上  正  本  證  明  與  原  本  無  異
中    華    民    國    98    年    5     月    22    日
                              書記官  郭  育  玎


司法院資訊處製作；財團法人民間司法改革基金會備份。
